# 子公司以未分配利润转增股本，母公司需要对应调整长投吗

提问人：大葱拌牛肉 时间：2016-03-25 22:52:38
子公司以未分配利润转增股本，母公司需要对应调整长投吗？

回答人：chenyiwei
一般不需要进行账务处理。 但如果被投资公司的股东会决议中给予各股东选择领取现金或转增资本的自主选择权，各股东可以自行选择的，则此时应作确认投资收益和增加投资成本的会计处理，因为此时分得红利和再投资可以看作两个独立事项。

提问人：zhs7403 时间：2016-03-26 09:38:20
陈老师，我理解具有选择权的时候，选择现金股利分配是您说的，但是转增的还是母公司账务不作处理。即分别分开

回答人：chenyiwei
这个问题没有定论，个人理解是：这分别是两个主体各自独立作出的决策，不是一揽子交易，因此可以分为两步处理。

提问人：大葱拌牛肉 时间：2016-03-26 17:36:22
我又仔细想了想，其实子公司以未分配利润转增股本，不影响最终的合并报表数据，是因为即使子公司把未分配利润转增股本跟资本公积了，但是在合并上不认，还是还原为子公司的未分配利润了，请问我的理解对吗

回答人：chenyiwei
可以这样理解。